臺灣臺中地方法院刑事判決　　　　　　　　　　　　九十三年度訴字第一六三八號
　　公　訴　人　臺灣臺中地方法院檢察署檢察官
　　被　　　告　丁○○
　 選任辯護人　 謝英吉律師
右列被告因偽造文書等案件，經檢察官提起公訴（九十二年度偵字第二四四０二號）
，本院判決如左：
    主  文
丁○○行使偽造私文書，足以生損害於公眾及他人，處有期徒刑伍月，如易科罰金，
以佰元折算壹日。
偽造之「丙○○」、「甲○○」、「陳政良」印章各壹枚及附表所示偽造之印文，均
沒收。
    事  實
一、丁○○於民國八十一年間為坐落臺中縣豐原市○○段第四四一、四四二地號土地
    所有權人及其上建物即門牌號碼臺中縣豐原市○○街三三號使用執照申請人，丁○○並分別於八十一年間、八十二間，與丙○○、甲○○訂立房屋委託代建契約
    ，將同號六樓之二出售予丙○○、六樓之一出售予甲○○、五樓出售予己○○（
    登記於其子陳政良名義），上開建物於八十三年三月二十四日取得使用執照後，
    丁○○認丙○○、甲○○等住戶於購屋時曾簽署住戶公約，約定該建物之屋頂歸
    頂樓住戶即丁○○使用，丁○○誤認其因此得於屋頂增建，乃於同年九月間於該
    建物頂樓加蓋增建。嗣公寓大廈管理條例於八十四年六月公布施行，丁○○為符
    合該條例之規定以取得頂樓加蓋部分及地下室增建停車位之建造執照，明知未經
    該建物區分所有權人丙○○、甲○○及陳政良之同意，竟基於行使偽造私文書之
    犯意，於八十五年間委請不知情之陳人忠建築師事務所代為申請上開增建部分之
    建造執照，並使該建築師事務人員委由不知情之刻印店人員，於不詳地點，盜刻
    「丙○○」、「甲○○」及「陳政良」之印章各一枚，加蓋於上開事務所內不知
    情之職員陳素雲於八十五年八月十五日所代寫如附表所示之土地使用權同意書一
    份、同意書三份，並由上開事務所人員將前開「丙○○」、「甲○○」及「陳政
    良」之印章加蓋於附表所示申請文件騎縫處，偽造如附表所示「丙○○」、「甲○○」及「陳政良」之印文，以示該建物區分所有權人同意增建及申請文件未經
    增刪之意思表示，丁○○以此方式偽造上開私文書，並由上開不知情之建築師事
    務所人員持之向臺中縣工務局申請建築執照以行使之，足以生損害於臺中縣政府
    工務局審理執照之正確性及丙○○、王純妙及陳政良使用之權益。
二、案經丙○○委由張騏麟訴請臺灣臺中地方法院檢察署檢察官偵查起訴。
    理  由
一、訊據被告丁○○固坦承委託陳人忠建築師事務所人員代刻「丙○○」、「甲○○
    」及「陳政良」印章各一枚，蓋於附表所示之土地使用權同意書等文件上，進而
    委由該事務所向臺中縣政府工務局申請臺中縣豐原市○○街三三號房屋之頂樓加
    蓋增建建築執照事宜之事實，惟矢口否認有何偽造印章、印文及行使偽造私文書
    等不法情事，辯稱：伊當初是跟張淵珍購買前開土地興建該棟大樓，張淵珍、己○○有同意頂樓的人可以使用屋頂，且伊在頂樓增建前有與陳人忠、己○○、蔡
    進福在建築師事務所開會，己○○有同意伊增建，伊並以電話與張淵珍、甲○○
    聯絡，該二人在電話中也有同意，伊始全權委託建築師事務所去處理云云。
二、惟查：
（一）右揭事實，業據告訴代理人張騏麟於偵查中指訴甚詳（見偵查卷第二五、三八
      、一三三、一三四頁），核與證人丙○○於本院審理時結證稱：臺中縣豐原市
      ○○街三三號六樓之二建物為伊所有，該建物係伊父親（張淵珍）於八十一年
  間用伊名義購買，價金是伊父親出的，因當時伊要結婚，伊父親買給伊，契約
      是伊父親陪伊與被告在代書那邊簽的，房子後來都由伊哥哥（戊○○）處理；
      伊都沒有進去住過，伊知道丁○○有住在七樓最頂樓，伊並沒有同意頂樓加蓋
      ，亦不知道這件事；增建事前沒有經過伊同意，伊也沒有蓋過任何形式的同意
      書；增建的事情伊哥哥也沒有代伊同意，伊也沒有授權刻印章去蓋同意書；發
      查卷第九頁證三之一的同意書，不是伊的簽名及印章，以前也沒有看過該份同
      意書等語（見本院卷第七七至七九頁）相符。其次，證人甲○○於本院審理
      時結證稱：伊於八十一年購買臺中縣豐原市○○街三三號六樓之一房屋，於八
      十五年四月份搬進去住，當時頂樓已有增建，頂樓增建並沒有經過伊同意，也
      沒有補請伊同意，伊沒有簽過任何形式的同意書；伊未曾簽署過類似發查卷第
      九頁的同意書，被告亦未曾有針對增建八樓的事情跟伊聯絡過，這點伊很確定
      ，當時伊在醫院照顧伊先生，八十一年買房子時，伊授權被告刻印章，但限於
      買賣該六樓之一房屋之相關文件使用，八十五年八月十五日同意書的簽名、印
      章，伊沒有看過等語（見本院卷第八二至八四頁）。證人己○○於本院審理
      時結證稱：伊於八十二年三月一日用伊兒子陳政良之名義購買臺中縣豐原市○○街三三號（五樓）的房屋，後來都沒有進去住過，直到今年年初才賣掉，伊
      不知該建物於八十四、八十五年左右子有增建八樓的事，伊直到偵查庭作證時
      才知道；八十五年間伊在陳人忠建築師那邊泡茶，陳人忠也沒有提起被告增建
      這件事，當時伊買五樓兩戶，伊只在乎車庫的問題，不關心頂樓，但被告增建
      沒有通知伊，也沒有叫伊簽同意書；伊用伊兒子名義購屋，都由伊在處理；伊
      不曾簽署過類似發查卷第九頁之同意書，被告亦未就頂樓增建成八樓的事情問
      過伊，伊確定被告沒有經過伊的同意等語（見本院卷八五至八八頁）。證人
      陳政良於偵查中結證稱：臺中縣豐原市○○街三三號五樓相關事宜都是伊父親
      己○○處理，伊知道伊父親買這房子，且掛名伊名字，其他事情伊不清楚；卷
      附同意書不是伊或己○○所簽名、蓋章等語（見偵查卷第四五頁）。上開證人
      均一致證稱未同意被告於該建物頂樓增建、蓋章於同意書上。又證人陳人忠於
      偵查中結證稱：伊雖然與證人己○○認識很久，但在系爭房屋增建申請過程中
      ，伊並沒有主動告知證人己○○本件房屋申請增建，而證人己○○也沒有表示
      徵詢或質疑等語（見偵查卷第一０六頁），足見證人己○○前開證述應可採信
      ，被告辯稱：己○○在陳人忠建築師事務所開會時，確實有同意被告辦理增建
      執照云云，自非可採。
（二）被告於偵查中供稱：伊當初是與陳人忠研究本件建物有無增建可能，陳人忠與
      蔡進福有告訴伊要申請合法增建，需要全體所有權人蓋章同意，經伊與建築師
      事務所員工聯繫後，他們告訴伊需要蓋章，伊當時與蔡進福聯絡，授權示意他
      去刻陳政良、丙○○、甲○○三人的印章來蓋；後來這三個章放在事務所內給
      員工處理相關事宜，當時蔡進福告訴伊需要所有權人蓋章，所以伊才會這麼交
      代，蔡進福沒有詳細告訴伊利害關係；程序上伊承認伊有錯，伊委託事務所刻
      章前，沒有確實取得他們同意等語（見偵偵查卷第一四八、一四九頁），已坦
      承申請增建執照前未得證人丙○○、甲○○及陳政良之同意，即委請陳人忠建
      築師事務所之人員代刻證人丙○○、甲○○及陳政良之印章，蓋於土地使用權
      同書與同意書之上，並由事務所之員工加蓋於申請文件騎縫處，而申請上開建
      物增建之建築執照。又被告對於證人丙○○前開證述，辯稱：有關同意書的事
      情都是與證人丙○○的父親聯絡云云（見本院卷第八一頁）；對於證人甲○○
      前開證述，雖辯稱：甲○○當時在醫院，伊有請她二伯張淵珍轉告，且伊有打
      電話給甲○○，可能甲○○忘記了云云，惟又坦承：當時沒有跟甲○○講請她
      蓋同意書，因為（頂樓增建）當時已經蓋好，申請通過了，同意書是委託建築
      師處理的，甲○○部分是事後才跟她說的，伊是講有關增建的事，沒有講本件
      蓋章的事等語（見本院卷第八四、八五頁），顯見其增建前確未徵得證人所有
      權人丙○○、甲○○之同意。再依被告前開供述，被告明知向主管機關申請增
      建需「所有權人」蓋章，被告亦供稱：張淵珍、己○○當初是向伊購買房地，
      張淵珍買了以後登記在丙○○的名下、己○○買了以後登記在陳政良名下等語
      （見本院卷第二二頁），復有證人丙○○、甲○○、己○○分別於八十一年九
      月二十日、八十一年九月二十日、八十二年三月一日與被告所簽訂之房屋委託
      代建契約書、代辦貸款委託書、代刻代管印章授權書在卷可憑（見本院卷二六
      頁至三八頁正面、四一至五三頁正面、九八頁至一一０頁正面），上開文件之
      簽約人均為證人丙○○、甲○○、己○○本人，業據證人丙○○、甲○○及己○○證述在卷，已如前述，被告於申請增建建照時，縱有得證人張淵珍之同意
      ，亦難認效力及於證人丙○○、甲○○。
（三）又證人陳人忠於偵查中結證稱：陳素雲所言（詳如後述）皆非事實，伊並
      未交待陳素雲寫同意書，這些文件建築師不會接觸，都是交給職員處理；伊曾
      幫被告辦理臺中縣惠陽街三三號房屋設計、起造及增建部分；本件最早由被告
      向伊接洽，後來伊就交給蔡進福處理，本件同意書草稿不是伊擬，但擬好後有
      交給伊過目，伊有修改其中一字，就是在八樓上加了「第」字，後來伊就把草
      稿交給證人陳素雲處理，陳素雲可能處理好後直接交給被告，被告因常來伊事
      務所，可能被告來時，直接交給職員，這些騎縫章通常是交給業主處理，業主
      處理好後交給伊們等語（見偵查卷第三六、八八、一三四、一三五頁）。證
      人即陳人忠建築師事務所職員蔡進福於偵查中結證稱：本件因時間久遠，很多
      事實不復記憶，伊因資深，所以建築師所接之案件常常會找伊討論，本件是由
      被告一人來委託，且被告答應她可以獲得全體所有權人同意，所以伊等沒有尋
      覓其他人之同意，全部交由被告處理；至於申辦文件可能是所內提供，本件同
      意書可能也是由所裡職員撰寫，交由被告找所有權人蓋印，但伊等無法去找各
      同意人求證，本件同意書可能是業主假日時交給建築師，後建築師再交給伊等
      ；被告申請增建是與陳人忠接洽，陳人忠交辦給誰伊不清楚，伊與被告接觸的
      細節伊不清楚，增建部分伊接觸的比較少等語（見偵查卷第七一、一三四頁）
      。證人即陳人忠建築師事務所職員陳素雲於偵查中結證稱：卷附同意書都是
      伊寫的，附卷之陳政良、李張娥、甲○○、丙○○四人之同意書都是建築師擬
      好草稿後交給伊辦，當時公寓大廈管理法剛施行，伊負責承辦縣政府的文件事
      宜，當時縣府承辦人員針對本件被告申請增建內容先審核過後，告訴伊為因應
      公寓大廈管理條例，故增建需全體所有權人同意，伊就把案件拿回向陳人忠報
      告，本件是公寓大廈管理條例通過後第一個案件，事務所內從未碰過，所以伊
      特地請教陳人忠，陳人忠即擬了一張草稿，並吩咐伊有幾個所有權人就寫幾張
      ，且把名字預先寫好，他會交由業主，由業主回去蓋章，建築師當時告訴伊伊
      寫的名字不是簽名，因為同意書內容不需要不同筆跡，所以伊認為伊並非替所
      有權人簽名，伊只是方便他們拿回去各自蓋章，而且是建築師交代伊要把名字
      寫在上面；同意書部分是陳人忠交代伊寫的沒錯，伊寫好後就交給陳人忠，伊
      沒有看見陳人忠把同意書交給被告，同意書伊交給陳人忠時，上面沒有蓋章，
      過了大約一星期，陳人忠就把已經蓋好所有權人印鑑之同意書交給伊，要伊把
      同意書附卷，並再次送件給縣政府，伊寫同意書時間就是在上面註明之時間；
      卷附增建文件內騎縫章是所有權人的章，一搬來說是業主將印章交給建築師或
      由建築師交給員工來蓋，不然就是申請好文件後交給業主，由業主自己去蓋，
      本件情形是伊等將申請好文件全部交給陳人忠，陳人忠再拿給伊時，騎縫章已
      經蓋好等語（見偵查卷第八六、一三二、一三二頁）。上開證人均一致證稱被
      告有委託該事務所辦理申請該建物增建執照相關事宜，惟因時間久遠，其等證
      述附表同意書表及相關文件騎縫處證人「丙○○」、「甲○○」、「陳政良」
      之印文究何人所蓋，不盡相同，然前開增建之申請涉及專業領域，被告始委由
      建築師事務所代辦，是被告供稱係委由建築師事務所人員代為刻章蓋於附表所
      示之文件上，應屬可採。
（四）此外，復有臺中縣政府函文一份暨所檢送之該府工務局八六工建建字第二一七
      六號建造執照卷影本（外放）在卷足證。綜上所述，被告所辯，要屬事後卸責
      飾詞，不足採信，此部分事證明確，被告犯行堪以認定。又證人張淵珍罹患巴
      金森氏病，行動困難，有診斷證明書在卷可憑（見偵查卷第一三九、一六三頁
      ），無法傳訊到案，併予敘明。
三、核被告所為，係犯刑法第二百十六條、第二百十條之行使偽造私文書罪。被告偽
    造「丙○○」、「甲○○」及「陳政良」之印章，進而偽造其等之印文於附表所
    示之文件上，為偽造私文書之部分行為，及被告偽造私文書後復持之以行使，其
    偽造私文書之低度行為應為行使偽造私文書之高度行為所吸收，均不另論罪。被
    告利用不知情之陳人忠建築師事務所使刻印店人員偽造「丙○○」、「甲○○」
    及「陳政良」之印章及行使偽造私文書，為間接正犯。被告以一行為行使偽造之
    「丙○○」、「甲○○」及「陳政良」名義之私文書，為想像競合犯，應依刑法
    第五十五條之規定，從一重之行使偽造私文書罪處斷。爰審酌被告主觀上認其得
  使用該建物之頂樓，已於頂樓占有使用在先，為符合法令之規定，始偽造丙○○
    、甲○○及陳政良名義之私文書而持以行使，其犯罪之動機、目的、手段，已拆
    除頂樓增建之屋頂，惟樑柱並未拆除，有被告所提出之現場照片在卷可憑（見本
    院卷第一二０、一四七至一四九頁），各被害人所受之損害及犯後否認所等一切
    情狀，量處如主文所示之刑，並諭知易科罰金之折算標準。偽造之「丙○○」、
    「甲○○」及「陳政良」之印章各一枚及如附表所示偽造「丙○○」、「甲○○
    」及「陳政良」之印文，不問屬於犯人與否，均應依刑法第二百十九條之規定宣
    告沒收。
四、公訴意旨另以：被告於八十三年三月二十四日取得前開建物之使用執照後，竟意
    圖為自己不法之利益，在同年九月間未經其他共有人丙○○、甲○○之同意，於
    該建物頂樓加蓋增建而竊佔共有之頂樓空間，因認被告此部分另涉犯刑法第三百
    二十條第二項之竊佔罪嫌。按犯罪事實應依證據認定之，無證據不得認定犯罪事
    實，刑事訴訟法第一百五十四條第二項定有明文。公訴意旨認被告涉犯此部分犯
    行，無非以：被告竊佔上開建物頂樓部分，業據告訴代理人張騏麟指證歷歷，並
    有照片四張附卷足憑為其論據。訊據被告固坦承於八十三年九月間在上開建物之
    頂樓加蓋增建，占有使用該頂樓之事實，惟矢口否認有何竊占情事，辯稱：伊當
    初是跟張淵珍購買前開土地興建該棟大樓，丙○○、甲○○、己○○等有同意頂
    樓的人可以使用屋頂，伊未竊佔等語。經查，證人丙○○於本院審理時結證稱：
    臺中縣豐原市○○街三三號之住戶公約是伊簽名的，伊當時沒有詳細看這個公約
    的內容，伊現在讀該公約第十條之內容，意思應該係指頂樓可以加蓋等語（見本
    院卷第七九、八十頁）。證人甲○○於本院審理時結證稱：住戶公約上面的簽名
    蓋章是伊親自所為，伊對於住戶公約沒有意見；住戶公約第四條第十款文字的意
    思是頂樓由最上一層住戶使用等語（見本院卷第八三頁）。證人己○○於本院審
    理時結證稱：住戶公約是買房子的時候簽名的等語（見本院卷第八七頁）。上開
    證人均一致證稱有在住戶公約上簽名，而該住戶公約第四條第十款約定：「屋頂
    使用權除公共電水錶放置處，及公共梯間外，歸頂樓住戶使用，其他層住戶不得
    異議。但其使用不得影響安全及觀瞻。」，分別有證人丙○○、甲○○及己○○
    所簽署之住戶公約各一份在卷可憑（見本院卷第三八頁反面至四十頁正面、五三
    頁反面至五五頁正面、一一０頁反面至一一二頁正面）。依該住戶公約該條款之
    約定，該建物屋頂歸頂樓住戶即被告使用，雖該條款因附有不得影響安全及觀瞻
    之但書，故被告似不得以增建之方式占用，而排除其餘住戶之於緊急時作為逃生
    用等用途，惟被告主觀上認依該公約，其得於頂樓增建，證人丙○○、甲○○亦
    證稱依該條款頂樓住戶可於屋頂加蓋、或使用屋頂，是客觀上尚難認被告主觀上
    有竊佔之故意，而觸犯刑法三百二十條第二項之竊佔罪。此外，復查無其他積極
    之證據足資證明被告犯有此部分犯行，被告此部分之犯罪事實即屬不能證明，依
    法原應諭知無罪之判決，惟公訴人認此部分之犯行，與前開行使偽造私文書經論
    罪科刑部分有牽連犯之裁判上一罪關係，爰不另為無罪之諭知。
據上論斷，應依刑事訴訟法第二百九十九條第一項前段，刑法第二百十六條、第二百
十條、第五十五條、第二百十九條、第四十一條第一項前段，罰金罰鍰提高標準條例
第二條，判決如主文。
本案經檢察官乙○○到庭執行職務。
中　　　華　　　民　　　國　　九十四　　年　　　二　　　月　　二十五　　日
                                臺灣臺中地方法院刑事第十四庭
                                    審判長法  官
                                          法  官
                                          法  官
右正本證明與原本無異。
如不服本判決，應於送達後十日內向本院提出上訴狀（須附繕本），上訴於臺灣高等
法院臺中分院。
                                          書記官
中　　　華　　　民　　　國　　九十四　　年　　　二　　　月　　二十五　　日
附錄論罪科刑法條
中華民國刑法第二百十六條：
行使第二百十條至第二百十五條之文書者，依偽造、變造文書或登載不實事項或使登
載不實事項之規定處斷。
中華民國刑法第二百十條：
偽造、變造私文書，足以生損害於公眾或他人者，處五年以下有期徒刑。
中華民國刑法第二百一十四條：
明知為不實之事項，而使公務員登載於職務上所掌之公文書，足以生損害於公眾或他
人者，處三年以下有期徒刑、拘役或五百元以下罰金。
~X0G2;
  ┌──┬───────────┬─────────────────────────────────┐
  │編號│時間                  │犯罪事實        │
  ├──┼───────────┼─────────────────────────────────┤
  │一  │八十五年十一月二十五日│於土地使用權同意書之土地所有權人姓名欄內偽造「甲○○印」、「陳政良│                                                          │
  │    │                      │」印文各一枚，共二枚。                                            │
  ├──┼───────────┼─────────────────────────────────┤
  │二  │八十五年八月十五日    │於同意書第四行處偽造「陳政良」印文一枚。                          │
  │    │                      │於同意書之立同意書人處偽造「陳政良」印文一枚。                    │
  ├──┼───────────┼─────────────────────────────────┤
  │三  │八十五年八月十五日    │於同意書第四行處偽造「陳政良」印文一枚。                          │
  ├──┼───────────┼─────────────────────────────────┤
  │四  │八十五年八月十五日    │於同意書第四行處偽造「甲○○印」印文一枚。                        │
  │    │                      │於同意書立同意書人處偽造「甲○○印」印文一枚。                    │
  ├──┼───────────┼─────────────────────────────────┤
  │五  │八十五年八月十五日    │於同意書第四行處偽造「丙○○」印文一枚。                          │
  │    │                      │於同意書立同意書人處偽造「丙○○」印文一枚。                      │
  ├──┼───────────┼─────────────────────────────────┤
  │六  │                      │於有中華民國八十四年六月、公寓大廈管理條例、內政部印字樣之文書偽造│
  │    │                      │「丙○○」、「陳政良」、「甲○○印」印文各一枚，共三枚            │
  │    │                      │。                                                                │
  ├──┼───────────┼─────────────────────────────────┤
  │七  │                      │於有防空避難室等配置之平面圖騎縫處偽造「丙○○」、「甲○○印」、「│
  │    │                      │陳政良」印文各一枚，共三枚。                                      │
  ├──┼───────────┼─────────────────────────────────┤
  │八  │                      │於壹樓平面圖騎縫處偽造「丙○○」、「甲○○印」、「陳政良」、「陳政│
  │    │                      │良」印文各一枚，共四枚。                                          │
  ├──┼───────────┼─────────────────────────────────┤
  │九  │                      │於貳樓平面圖騎縫處偽造「丙○○」、「甲○○印」、「陳政良」印文各一│
  │    │                      │枚，共三枚。                                                      │
  ├──┼───────────┼─────────────────────────────────┤
  │十  │                      │於參樓平面圖騎縫處偽造「丙○○」、「甲○○印」、「陳政良」印文各一│
  │    │                      │枚，共三枚。                                                      │
  ├──┼───────────┼─────────────────────────────────┤
  │十一│                      │於肆樓平面圖騎縫處偽造「丙○○」、「甲○○印」、「陳政良」印文各一│
  │    │                      │枚，共三枚。                                                      │
  ├──┼───────────┼─────────────────────────────────┤
  │十二│                      │於伍樓平面圖騎縫處偽造「丙○○」、「甲○○印」、「陳政良」印文各一│
  │    │                      │枚，共三枚。                                                      │
  ├──┼───────────┼─────────────────────────────────┤
  │十三│                      │於陸樓平面圖騎縫處偽造「丙○○」、「甲○○印」、「陳政良」印文各一│
  │    │                      │枚，共三枚。                            │
  ├──┼───────────┼─────────────────────────────────┤
  │十四│                      │於柒樓平面圖騎縫處偽造「丙○○」、「甲○○印」、「陳政良」印文各一│
  │    │                      │枚，共三枚。                                                      │
  ├──┼───────────┼─────────────────────────────────┤
  │十五│                      │於捌樓平面圖騎縫處偽造「丙○○」、「甲○○印」、「陳政良」印文各一│
  │    │                      │枚，共三枚。                                                      │
  ├──┼───────────┼─────────────────────────────────┤
  │十六│                      │於機房平面圖、水塔平面圖騎縫處偽造「丙○○」、「甲○○印」、、「陳│
  │    │                      │政良」印文各一枚，共三枚。                                        │
  ├──┼───────────┼─────────────────────────────────┤
  │十七│                      │於公寓大廈規約範本第一頁騎縫處偽造「丙○○」、「甲○○印」、「陳政│
  │    │                      │良」印文各一枚，共三枚。                                          │
  ├──┼───────────┼─────────────────────────────────┤
  │十八│                      │於公寓大廈規約範本第二頁、第三頁騎縫處偽造「丙○○」、「甲○○印」│
  │    │                      │、「陳政良」印文各一枚，共三枚。                                  │
  ├──┼───────────┼─────────────────────────────────┤
  │十九│                      │於公寓大廈規約範本第四頁、第五頁騎縫處偽造「陳政良」、「丙○○」、│
  │    │                      │「甲○○印」印文各一枚，共三枚。                                  │
  ├──┼───────────┼─────────────────────────────────┤
  │二十│                      │於公寓大廈規約範本第六頁、第七頁騎縫處偽造「甲○○印」、「丙○○」│
  │    │                      │、「陳政良」印文各一枚，共三枚。                                  │
  ├──┼───────────┼─────────────────────────────────┤
  │二一│                      │於公寓大廈規約範本第八頁、第九頁騎縫處偽造「陳政良」、「丙○○」、│
  │    │                      │「甲○○印」印文各一枚，共三枚。                                  │
  ├──┼───────────┼─────────────────────────────────┤
  │二二│                      │於公寓大廈規約範本第一○頁、第一一頁騎縫處偽造「甲○○印」、「陳政│
  │    │                      │良」、「丙○○」印文各一枚，共三枚。                              │
  ├──┼───────────┼─────────────────────────────────┤
  │二三│                      │於公寓大廈規約範本第一二頁、第一三頁騎縫處偽造「丙○○」、「陳政良│
  │    │        │」、「甲○○印」印文各一枚，共三枚。                              │
  ├──┼───────────┼─────────────────────────────────┤
  │二四│                      │於公寓大廈規約範本第一四頁、第一五頁騎縫處偽造「甲○○印」、「陳政│
  │    │                      │良」、「丙○○」印文各一枚，共三枚。                              │
  ├──┼───────────┼─────────────────────────────────┤
  │二五│                      │於公寓大廈規約範本第一六頁、第一七頁騎縫處偽造「丙○○」、「甲○○│
  │    │                      │印」、「陳政良」印文各一枚，共三枚。                              │
  ├──┼───────────┼─────────────────────────────────┤
  │二六│                      │於公寓大廈規約範本第一八頁、第一九頁騎縫處偽造「丙○○」、「甲○○│
  │    │                      │印」、「陳政良」印文各一枚，共三枚。                              │
  ├──┼───────────┼─────────────────────────────────┤
  │二七│                      │於公寓大廈規約範本第二○頁、第二一頁騎縫處偽造「陳政良」、「甲○○│
  │    │                      │印」、「丙○○」印文各一枚，共三枚。                              │
  ├──┼───────────┼─────────────────────────────────┤
  │二八│                      │於公寓大廈規約範本第二二頁、第二三頁騎縫處偽造「陳政良」、「甲○○│
  │    │                      │印」、「丙○○」印文各一枚，共三枚。                              │
  ├──┼───────────┼─────────────────────────────────┤
  │二九│                      │於公寓大廈規約範本第二四頁、第二五頁騎縫處偽造「丙○○」、「陳政良│
  │    │                      │」、「甲○○印」印文各一枚，共三枚。                              │
  ├──┼───────────┼─────────────────────────────────┤
  │三十│                      │於公寓大廈規約範本第二六頁、第二七頁騎縫處偽造「甲○○印」、「陳政│
  │    │                      │良」、「丙○○」印文各一枚，共三枚。                              │
  └──┴───────────┴─────────────────────────────────┘
~I;
